【裁判字號】    90,易,2358
【裁判日期】    900823
【裁判案由】    傷害
【裁判全文】
臺灣板橋地方法院刑事判決                          九十年度易字第二三五八號
    公  訴  人  臺灣板橋地方法院檢察署檢察官
    被      告  乙○○
右列被告因傷害案件，經檢察官提起公訴（九十年度偵字第九三八八號）及移請併案
審理（九十年度偵字第一二一三二號），本院判決如左：
    主  文
乙○○連續傷害人之身體，處有期徒刑參月，如易科罰金，以佰元折算壹日。
刮鬍刀片壹片沒收。
    事  實
一、乙○○與甲○○係同居男女朋友關係，二人先於民國九十年四月十二日下午二時
    許，在台北縣新莊市○○路二三號五樓住處，因甲○○請其前任男友騎機車載其
    去看病，致使乙○○心生不滿，二人因而發生口角，乙○○即基於普通傷害之故
    意，以徒手毆打李麗娟小腿，致使李麗娟受有左小腿挫傷之傷害；乙○○復於九
    十年四月十八日凌晨三時許，因上開細故再與甲○○發生口角爭執，乙○○又承
    上開普通傷害之犯意，於同日凌晨三時許，在臺北縣新莊市○○路二三號五樓住
    處，先以雙腳將甲○○雙手強壓在住處床上，而妨害其行使權利，並以己有之刮
    鬍刀片一片割傷甲○○之手臂，致甲○○受有左手臂多處裂傷之傷害。
二、案經甲○○訴由台灣板橋地方法院檢察署檢察官偵查起訴及移請併案審理。
    理  由
一、訊據被告乙○○矢口否認右揭犯罪事實，辯稱：告訴人甲○○身上的傷勢是自己
    割傷，故意以此方式陷害他；伊沒有割甲○○之手，只有打腳兩下云云，惟查：
    右揭犯罪事實業據告訴人甲○○於檢察官偵訊時及本院審理中指訴綦詳，被告對
    於九十年四月十二日下午二時許之傷害犯行，於警訊時亦供認不諱（見台灣板橋
    地方法院檢察署九十年度偵字第一二一三二號偵查卷警訊筆錄），並有新泰綜合
    醫院診斷證明書二紙附卷可稽。且經檢察官當庭勘驗告訴人身上傷勢，其左手手
    臂有多處裂傷，每處裂傷約有五公分長，且排列位置並不規則，而告訴人左腳亦
    有多處擦傷及瘀傷（見本署九十年五月三十一日偵訊筆錄，及被告所提受傷照片
    四張），若係告訴人自傷行為，則傷勢應成平行之猶豫傷，而非凌亂不規則，足
    認被告所辯，顯係卸責之詞，並無足採。本件事證明確，被告犯應堪認定。
二、核被告二次傷害甲○○之所為，係犯刑法第二百七十七條第一項傷害罪，被告另
    以雙腳將甲○○雙手強押在住處床上，而妨害其行使權利之所為，另涉有刑法第
    三百零四條之強制罪（公訴人漏未論及被告所犯強制罪，然起訴書之犯罪事實欄
    已載，為起訴效力所及）。被告先後二次傷害犯行，時間緊接，手法雷同，所犯
    構成要件相同，顯係基於概括犯意而反覆為之，應依連續犯之規定，論以一罪並
    加重其刑。被告所犯上害罪及強制罪二罪間，有方法結果之牽連關係，應依刑法
    牽連犯之規定，從一重之傷害罪處斷。移送併案審理部分，即台灣板橋地方法院
    檢察署九十年度偵字第一二一三二號傷害案件，與本件已起訴部分，有連續犯之
    裁判上一罪關係，本院自應併予審理。爰審酌被告之犯罪動機、目的、被害人所
    受之傷勢程度及被告犯後態度，且迄未與被害人達成和解等一切情狀，量處如主
    文所示之刑，並諭知易科罰金之折算標準，以資懲儆。被告用以傷害甲○○之刮
    鬍刀片一片，為被告所有，供犯罪所用之物，雖未扣案，然尚無證據證明不存在
    ，自應併予宣告沒收。
據上論斷，應依刑事訴訟法第二百九十九條第一項前段，刑法第五十六條、第二百七
十七條第一項、第三百零四條、第五十五條、第四十一條第一項，罰金罰鍰提高標準
條例第一條前段、第二條，判決如主文。
本案經檢察官林建中到庭執行職務
中      華      民      國    九十      年      八      月    二十三    日
                                  臺灣板橋地方法院刑事第一庭
                                       法  官    胡  堅  勤
右正本證明與原本無異。
如不服本判決，應於判決送達後十日內，向本院提出上訴狀。
                                       書記官    劉  文  美
中      華      民      國    九十      年      八      月    二十三    日
附錄本案所犯法條全文
中華民國刑法第二百七十七條
(普通傷害罪)
傷害人之身體或健康者，處三年以下有期徒刑、拘役或一千元以下罰金。
犯前項之罪因而致人於死者，處無期徒刑或七年以上有期徒刑；致重傷者
，處三年以上十年以下有期徒刑。
中華民國刑法第三百零四條
 (強制罪)
以強暴、脅迫使人行無義務之事或妨害人行使權利者，處三年以下有期徒
刑、拘役或三百元以下罰金。
前項之未遂犯罰之。


司法院資訊處製作；財團法人民間司法改革基金會備份。
